Inventaris van het archief van Advocatenkantoor François, 1872-1898
Nationaal Archief, Den Haag
Advocatenkantoor François
1872-1898
32992
3.70 meter; 19 inventarisnummers.
Normale geschreven, getypte en gedrukte documenten, geen bijzondere handschriften
Nationaal Archief, Den Haag
Advocatenkantoor C.J. François
François, C.J. (1855-1898)
Het archief van het advocatenkantoor C.J. François, gevestigd aan de Willemstraat 30 te 's-Gravenhage bevat de processtukken van 1872-1898 op naam van beide partijen.
Archiefvorming
Geschiedenis van de archiefvormer
Mr. Cornelis Joseph François (1855-1898), zoon van Cornelis Joseph François (1813-1884) en Anna Catharina Boeije (1824-), was advocaat en procureur te 's Gravenhage. Hij promoveerde in 1880 te Leiden. Het advocatenkantoor C.J. François was gevestigd aan de Willemstraat 30 te 's-Gravenhage.
Geschiedenis van het archiefbeheer
De verwerving van het archief
De rechtstitel is (nog) onbekend.
3.21
Aanwijzingen voor de gebruiker
Openbaarheidsbeperkingen
Volledig openbaar.
Materiële beperkingen
Aanvraaginstructie
Openbare archiefstukken kunnen online worden aangevraagd en gereserveerd. U kunt dit ook via de terminals in de studiezaal van het Nationaal Archief doen. Om te kunnen reserveren dient u de volgende stappen te volgen:
U maakt een profiel aan op www.gahetna.nl, en logt vervolgens in
Via de archiefinventaris (alleen de beschrijvingen met rode nummers) selecteert u het gewenste archiefstuk door op de knop 'Reserveren' te klikken
In het volgende scherm geeft u aan op welke dag u het archiefstuk wilt inzien
Indien u zich bevindt in de studiezaal en een tafelnummer heeft ontvangen kunt u dit nummer vermelden. Als u geen tafelnummer heeft kunt u tafelnummer 777 laten staan
Vervolgens bevestigt u uw reservering door deze te versturen.
Verwant materiaal
Beschikbaarheid van kopieën
Beschrijving van de series en archiefbestanddelen
- Processtukken: 1 t/m 923., 1-18
  - Doos Nr. 1., 1
    - Fa. H. Pander en Zn. contra K.J. de Jongh, 1891, 1
    - Van de Loo contra Pieter B. Mirande en contra H.R. Mirande, 1887, 2
    - J.E. Lusink contra W. Ledeboer, 1891, 3
    - Ned. Indië contra Ned. Ind. Stoomv. Mij, 1883, 4
    - Geo Gibson contra Luigi Cafiero en Italo Britannica Royal Italian Mail Steam Navigation Compagnie Ltd, 1889, 5
    - Fa. H. Lans en Zn contra A.J. Tegelaar, 1889, 6
    - P.A. Langerveld contra G. Rutten, 1894, 7
    - E. Los contra Dusseldorfer Algemeine Versicherungs Gesellschaft fur See, Fluss und Land Transport, 1895, 8
    - T. v. Iperen Czn contra D.C. Berckenkamp, 1893, 9
    - G.J.H. van Ooij contra Fa. H.L.E. de Bock en Co., 1893, 10
    - Nalatenschap A. v.d. Drift, 1896, 11
    - A.W.G. Minnigh, 1897, 12
    - H. Pander contra H.A. van Olphen, 1884, 13
    - W.A. Lensvelt contra Sophia Cath. Racer, 1895, 14
    - Splanteijdt contra J. Jenezon en Wed. A. Dijkhuizen, 1889, 15
    - A. Oosters contra J.J. van Sluisdam, 1883, 16
    - J. Ouwerkerk contra N.V. Delftsche Distilleerderij, 1896, 17
    - Lowe en Orr contra J. Snakenbroek en Co en J. Varkevisser, 1889, 18
    - J. van Lange contra M. Viergeven, 1892, 19
    - Lindenberg en Wallstabe contra I.E.A. Planje, 1891, 20
    - Fa. H. Lans en Zn. contra H.G. Tegelaars, 1889, 21
    - G.J. Lörtzer contra H. Bosman, 1891, 22
    - T. Honkoop contra K. Zwijnenburg, 1875, 23
    - A.A. Mussert contra C. Krulder, 1895, 24
    - F. en J. Meuwissen contra J.L.H. Linssen, 1896, 25
    - H. v. Esso contra J. Wolf Cohen, 1892, 26
    - T. Oldert contra J.W. Rensink, 1886, 27
    - N.V. Oost-Afrikaansche Comp. contra H.P.N. Muller en contra Staat der Nederlanden, 1898, 28
    - Suriname contra Gersen Oppenheimer, 1877, 29
    - Regering Ned. Indië contra Erfgenamen van J.E. Angelbeek, 1884, 30
  - Doos Nr. 2., 2
    - F.P.J. Beek contra C. des Bouvrie Jr., 1897, 31
    - J.L. v.d. Bosch contra H. Fleskens, 1894, 32
    - P. Brezijn -, 1885, 33
    - J. Boer contra M. Rander, 1886, 34
    - R.A. Burgemeister, 1886, 35
    - Morrison, Wood en Comp. en R. Wotherspoon en Co contra M. Huybers, 1887, 36
    - M.J. v.d. Berg contra H.F. de Haas, 1892, 37
    - E. Meuwissen betreft Strafcassatie, 1892, 38
    - J.H. Luden contra Staat der Nederlanden, 1885, 39
    - B. Jaski contra A. v. Duijn Cz., 1889, 40
    - T. v. Duin contra J. Jenezon en Wed. A. Dijkhuizen, 1888, 41
    - R. Moresco - nalatenschap, 1882, 42
    - Jac. B. Ketting - nalatenschap, 1896, 43
    - J.M. v. Leeuwen contra J.P. Hagemans, 1885, 44
    - Fa. J.G. Beurs contra E.D. Bastet, 1890, 45
    - Fa. H. Pander en Zn. contra C.A.F. Vervoort, 1896, 46
    - W. Bijl contra Gem. Kethel (Zld)., 1893, 47
    - N.V. Kon. Ned. Beijersch Bierbrouwerij contra Gebr. Greeve, 1891, 48
    - A.E. Kan contra J. Allerge, 1895, 49
    - Fa. A. Hoogeveen en Co. contra P. Groen Dz., 1885, 50
    - H. Piekkaart contra J.C.E. Varkevisser, 1888, 51
    - Fa. Gebr. Haas -, 1892, 52
    - C. Asseler contra Fa. de Vries van Buuren en Co en contra Mr. J.M. van Munnekrede, 1897, 53
    - Dr. H. Engler contra J. Pohl, 1896, 54
    - Fa. van Es en Co. contra N.W. van Es, 1891, 55
    - J.J. Blatter contra J. de Vries, 1885, 56
    - G.J.B. ter Kuile contra H. van Holk, 1894, 57
    - H.G. Albers contra E.W. van Rooy, 1891, 58
    - Fa. A.W. van Delden contra J.F. Teunis, 1891, 59
    - Holl. Hyp. Bank contra G. Bongers, 1892, 60
    - v. Beke Crombet contra Walters, 1891, 61
    - J.J. v.d. Berg contra A. Lamens, 1893, 62
    - J.C. Legel contra F.A. van Lange Pzn., 1891, 63
    - P. Kalkman -, 1885, 64
    - J.L. van Deth contra M. de Hondt, 1898, 65
    - J. Westerwijk Bosdijk, 1885, 66
    - Blauwhoeden veem, 1898, 67
    - G.J.J. Boonk contra A. Lenderink, 1882, 68
    - M. Bronkhorst contra B.L. Wolff, 1888, 69
    - C. Lugten contra P.C.J.M. van der Schalk, 1887, 70
    - W. Kuhn contra D. Clane Mac Len Man, 1878, 71
    - A. Koning contra H. Jansen, 1894, 72
    - J.C. Legel contra W. Swaneveld, 1891, 73
    - B.J. Zon contra F. Bernard Browett, 1882, 74
    - Register (Namen)., 75
  - Doos Nr. 3., 3
    - D.C. Berckenkamp contra T. v. Speren Cz., 1893, 76
    - A. Meyer contra B. v. der Graaf, 1894, 77
    - L.W. Hansen contra L.A. den Drijver, 1897, 78
    - Fa. I. en C. Koch contra C.J. Nolet, 1892, 79
    - A. Peters contra J. Rahde, 1883, 80
    - A.C. Burgemeister - faillietverklaring, 1896, 81
    - A. Peters - faillietverklaring, 1883, 82
    - C.J. Segboer contra H.J. Jurriens, 1890, 83
    - A.J.M. Gussenhoven betreffende meerderjarigverklaring, 1889, 84
    - Algemene Casussen, 85
    - H. Pander en Zn. Rekeningen, 1893, 86a
    - H. Pander contra H. Delachaux, 1890, 86b
    - Nota's inzake doorzettingsaffaire faillissement A. Peters, 1883, 87
    - Jansen Duvelaar v. Campen contra 't Hooft, 1893, 88
    - J. den Breems tz. contra M. de Niet tz., 1886, 89
    - M. Gielbert contra P. Dick, 1893, 90
    - P.A.J.J. v.d. Engh contra F. Thierig, 1891, 91
    - E. Noack contra Keijser-Burgemeister, 1896, 92
    - Fa. Weismann en Co contra M.H. Engering, 1863, 93
    - K. Enthoven Lz. contra A. Colijn, 1894, 94
    - S.Z. Danon contra J. Liezen, 1894, 95
    - J.L.C. Jacob - nalatenschap, 1894, 96
    - H. van Ees contra D. de Mooij, 1887, 97
    - M.A. Persoon contra erfgenamen van Dr. D.T. Persoon, 1892, 98
    - T.V. Cohen contra W.F. Noman, 1883, 99
    - D. Kooyman contra J. Knijff. tz., 1881, 100
    - J.W.J. van Heusde contra P.C.L. Glaser, 1890, 101
    - J.P. van Vliet contra S. Brons, 1894, 102
    - J.D.H. van Plantinga - nalatenschap, 1880, 103
    - H.J.G. Harm contra A.B. Simonis en J.B. Osseman, 1897, 104
    - M. Nürnberger contra R. Bergner, 1892, 105
    - Mr. Cort van Linden - Rekeningen, 106
    - Fa. Philippsohn en Freudenthal contra G.H. Luks, 1896, 107
    - de Wees en Boedelkamer te Batavia en Semarang contra J.A. van Prehn, W. van Prehn en G.A. van Prehn, 1897, 108
    - N. v.d. Poel betreffende verzekeringsakte, 1884, 109
    - A. Meyer contra B. v. der Graaf, 1893, 110
    - J.G.M.A. Carlier contra Fa. Stutterheim en Zn, 1896, 111
    - Wed. H.M.A.F. Jackson contra D.G. Iwes, 1895, 112
    - Th. Heijligers contra F.H. Bothe, 1892, 113
    - Hr. Cort van der Linden - Benoeming, 1886, 114
    - L.E. Huisman contra S. Snijders, 1892, 115
    - Kon. Ned. Beyersch Bierbrouwerij contra J.H.H. de Mol en H.B. de Mol, 1892, 116
    - Baron Collot d'Escury contra Hibma, 1883, 117
    - Erven Enthoven contra J.M. Tak, C. Tak en B. Tak, 1893, 118
    - L.A. van der Heyde contra C. Hogervorst, 1889, 119
    - W.A. van der Kaay contra G. de Ronde, 1881, 120
    - Diverse onbekende stukken., 121
  - Doos Nr. 4., 4
    - Fa. H.F. de Charro en Zn contra Fa. S. Browne en Co., 1896, 122
    - N.V. Stoombootonderneming Concordia contra L. Sybrands, 1897, 123
    - W.J. van Breemen contra A. Brigg, 1886, 124
    - Fa. Bourette Bekker en Co. contra J. van Bonga Jr., 1890, 125
    - H. Pander contra J.B. Mansveld, 1886, 126
    - H. de Gier contra P. Kok, 1878, 127
    - A.C.A. v.d. Crab contra Mr. A. Calisch en L. v. Bakel en T.J. Besseling, 1896, 128
    - T. v.d. Berg contra L.Th. Franken, 1893, 129
    - Fa. Bahlmann contra Wed. C. van Zijp, 1892, 130
    - M.H. Engering inzake faillissement, 1896, 131
    - C. Plut contra J.M. Simonis, 1896, 132
    - G. Klinkenberg inzake faillissement, 1883, 133
    - H. Joosstens contra J.J. de Laroye de Jonckheere, 1883, 134
    - H.J. Jurriens contra C. de Krijger, 1890, 135
    - J. Carelsen i.z. faillissement, 1880, 136
    - J.A.H. van Schaik contra F. de Jager, 1897, 137
    - Fa. v. Kleef contra J. Pacqué en J.P.J. Camfferman, 1883, 138
    - P.A. v. Ommeren contra Mr. H. Trosdorff, 1886, 139
    - W. Kamphuizen contra G. Koster, 1882, 140
    - W. Franke contra Fa. Ginjoden en Gilbert Stukadoors, 1886, 141
    - Wed. J. v. Iterson contra N.V. Laan v. Meerdervoort, 1897, 142
    - M. Vlierboom contra A. Laane, 1894, 143
    - T.H.F. Peters contra H.J. Quirie, 1892, 144
    - Kon. Ned. Beyersch Bierbrouwerij contra G.I. Groh., 1891, 145
    - H. Bakhuijzen contra F.P. de Haas, 1891, 146
    - J.H. Meiners contra W.F.H. Welter, 1895, 147
    - N.C. Mussert contra H.A. v. Baaten, ?, 148
    - Fa. G.L.Ritzenthaler en Co. contra G.J. Borsboom, 1893, 149
    - Fa. La Maison Bouwer en Co. contra W.J. Kanis, 1895, 150
    - W.F. van Nieuveld contra A.M.E. Heetwinkel, 1888, 151
    - Fa. J.F. Kröner en Zn. contra G. Kruyff, 1895, 152
    - J.A. van Altena contra A. Verhave, 1897, 153
    - P.J. Muyderman contra F.G. Elbers, 1891, 154
    - Fa. H. v.d. Moolen contra Fa. P. van Son en Co., 1897, 155
    - S. Olierook: nalatenschap, 1887, 156
    - M.H. Iwes contra F.J. Colson, 1893, 157
    - A.J.P.J. Hoogeveen contra Borski en van Es, 1887, 158
    - Ned. Indië contra Fa. Dummler en Co., 1874, 159
    - Fa. H. Pander en Zn. contra Wed. A.C.H.E. Basch van Campen, 1897, 160
    - Ned. Indië contra het eiland Billiton, 1876, 161
    - F.M. Beunke en Zn. contra Büchner, 1893, 162
    - A. Helmer contra A.J. Helmer, 1891, 163
    - A.H. van Andel contra M.J.P. van Andel, 1891, 164
    - C. Comput contra B. Bolhuis, 1880, 165
    - A.A. v.d. Meer contra J. Renson, 1889, 166
    - J.A.C. Meyer contra P.A. v.d. Schaft, 1885, 167
    - L. Frederiks contra C. Dral, 1896, 168
    - Diverse stukken., 169
  - Doos Nr. 5., 5
    - Wed. K.H. Burgemeister i.z. voogd., 1898, 170
    - D. v.d. Auwera contra K.E. Knies, 1888, 171
    - Fa. F.M. Beunke en Zoon contra J.H. Buchner, 1895, 172
    - M.H. Engering inzake faillissement, 1887, 173
    - H.H. Frerkes contra Fa. de Vries van Buuren en Co. en contra Mr. J.M. van Munnekrede, 1896, 174
    - P.A.J.J. v.d. Engh contra J. de Koning, 1887, 175
    - M.J. Polak contra de Ned. Israëlitische gemeente te Alphen aan den Rijn, 1888, 176
    - J.M.H. Neering contra M.J.G. van Raamsdonk, 1883, 177
    - H. de Groot, wed. van J. Ketting, inzake nalatenschap, 1895, 178
    - Mr. T.J.J. van Uye Pieterse contra Wed. D.G. Meener-breuker, 1888, 179
    - M.H. Ives contra E. de Jong, 1896, 180
    - F. Lazarom contra J.F.P. Lazarom, 1885, 181
    - Wed. H. Overduin inzake nalatenschap, 1890, 182
    - A.A. Mussert contra A. Croiset, 1896, 183
    - Fa. H. Pander contra L. Antenne Jr., 1890, 184
    - Basalt Gesellschaft contra Fa. Bekker en v. Peters, 1895, 185
    - Regering Ned.-Indië contra A.E.J. Erxleben, 1882, 186
    - J.A. Legel inzake faillissement, 1884, 187
    - Wed. J.A. Jansen contra Wed. T.H. Buijs, 1895, 188
    - H.J. Jurriens contra Wed. J.J. Groeneveldt, 1895, 189
    - A.J. Kooymans inzake faillissement, 1884, 190
    - M.A.P. Hepburn contra S. van Praag, 1873, 191
    - Regering Ned.-Indië contra J.F. Arnold, 1886, 192
    - J.B. Mansveld contra W.E.P. Bertram en contra W. Heijer, 1890, 193
    - K. Haasnoot inzake faillissement, 1882, 194
    - Fa. Evans en Owen contra N.V. Le Succédané, 1887, 195
    - Diverse stukken., 196
  - Doos Nr. 6., 6
    - A.C. Oosterbaan contra J.N.A. Martens, 1886, 197
    - S. v.d. Kamp Jr. contra A.J. Rijshouwer, 1892, 198
    - H. Pander en Zn. contra Diversen, 1893, 199
    - F.W. Meyer contra 't Meisjeshuis, 1892, 200
    - J.Th. Oskam contra J.F. Cuisinier, 1893, 201
    - Fa. J. van Oldenborgh en Co. contra A.G. Mulié, 1894, 202
    - E. Oberlander contra Dr. H.J. Gerlings, 1894, 203
    - Fa. W.C. v.d. Laan contra A.W.G. Minnigh, 1897, 204
    - J.J. La Lau betreffende nalatenschap, 1889, 205
    - P. v.d. Linde contra H. Voorhoeve, 1898, 206
    - A. Pauli betreffende onbeheerde nalatenschap, 1891, 207
    - Fa. Colard Freres contra A. Foijin Leroy, 1889, 208
    - J.H. Mauyt contra J. Laroije de Joncheere, 1887, 209
    - G.P. Mulder betreffende plaatsing van zijn zoon in een huis van arrest, 1883, 210
    - A. Meyboom contra J. en M. de Jong, 1883, 211
    - L.W. v. Koert contra N.A. v.d. Heetkamp, 1887, 212
    - K.A.R. Maier contra J.H.A. Albrecht, 1884, 213
    - C.H. Marschal betreffende nalatenschap, 1888, 214
    - Fa. H. Pander en Zn. contra A.A.J. Verkerk, 1898, 215
    - J.A. Mussert contra N.C. Mussert, 1894, 216
    - Erven J. Meijster contra Erven Wed. A. Meijster, 1884, 217
    - R. Meijer inzake naamsverandering, 1884, 218
    - T. van Iperen Cz. contra D.C. Berckenkamp, 1891, 219
    - G. Marchand contra N.I.W. Sluyter, 1887, 220
    - H.J. Jurriens contra Wed. C.J. Segboer, 1890, 221
    - H.F.L. v.d. Loo contra N.V. de Yssel stoomtramweg Mij., 1891, 222
    - B. Louwersheimer contra M.J. Vreeburg, 1897, 223
    - H. Lacourt contra D.L. Delboij, 1892, 224
    - C.J. Otten contra L.M. Doeksen, 1886, 225
    - A. v. Ooijen contra F.T. Abels, 1889, 226
    - Fa. S. Larcher Jeune contra Mr. J.W. Spin, 1889, 227
    - G.K. Feenstra en A.P. Jansen contra G.F. Leliman, 1887, 228
    - J. van Ooijen contra H.A. de Keyzer, 1882, 229
    - A.C. Oosterbaan contra J.N. Martens, 1893, 230
    - Oesterreichischer Phönix contra H.C. Steens, 1894, 231
    - Fa. H. Pander en Zn. contra H.N. van Schaik, 1897, 232
    - R. Quaedvlieg contra A. Schilgen, 1886, 233
    - J.Th. Oskam contra Fa. Poesebosch, 1893, 234
    - Fa. Low en Orr contra A. Dijkhuizen, 1888, 235
    - Mevr. Leurs-Heeren contra Rijckevorsel, 1878, 236
    - J.F. den Os betreffende nalatenschap P. Lardé, 1894, 237
    - C. Lugten contra P.C.J.M. van der Schalk, 1887, 238
    - Fa. Janssen contra M. de Sitter, 1894, 239
    - P.W. Louwman contra C.K. Louwman, 1889, 240
    - H.W. Ligten contra P.W. Louwman, 1889, 241
    - T. v. Iperen Cz. contra D.C. Berckenkamp en P.H. Versluis, 1891, 242
    - Wed. J.H. Koop betreffende nalatenschap, 1890, 243
    - M. Molenaar contra W. Constandse, 1896, 244
    - C.F. Kofoed inzake benoeming curator, 1892, 245
    - N.G.H. Kleyn van Willigen contra W. Krabbendam, 1891, 246
    - Koloniaal Gouvernement van Suriname contra Fam. Dessé, 1894, 247
    - Meyer-Pool contra B. en W. van Kralingen, 1885, 248
    - F. v. Leeuwen contra J. v. Leeuwen, 1891, 249
    - A.B. v.d. Parra Breton Vincent contra Regering Ned.-Indië, 1878, 250
    - M.M. Polak zn. contra B.S. Ries, 1848, 251
    - Vervallen., 252
    - Diverse stukken., 253
  - Doos Nr. 7., 7
    - S.K. Hulshoff contra J. Kahn, 1890, 254
    - D. v.d. Auwera contra K.E. Knies, 1887, 255
    - H. Allard contra J. v. Kempen, 1896, 256
    - U. Abrahams contra L. Spoon, 1893, 257
    - H.G. Albers contra N.A. Boedijn, 1889, 258
    - H.G. Albers contra P. Hasselbach, 1889, 259
    - D. v. Auwera contra K.E. Knies, 1888, 260
    - J.F. van Akkeren betreft overlijdensacte, 1890, 261
    - H. Allard inzake faillissement, 1885, 262
    - Wed. J. de Munck contra I. sheriff en C.P. Leach, 1894, 263
    - J.H. Heynen contra H.A. Meyer, 1895, 264
    - J. Haasnoot contra D.W. Gesink, 1882, 265
    - H. Bakhuijzen contra F.P. de Haas, 1891, 266
    - A.P.K. Hardeman contra Fa. Scheurleer en Zn., 1897, 267
    - L.J. Enthoven contra L. Braams, 1895, 268
    - A.J.P.J. Hoogeveen contra J.J. Geurtse, 1888, 269
    - C. Hartsman contra A.J. v.d. Berg, 1895, 270
    - H.M. Eisma contra W.F.J. Roos, 1883, 271
    - J.G.E. Kribs contra Dr. H.B.S. Hemmers, 1893, 272
    - W. te Gussinklo inzake valsheid in geschriften, 1891, 273
    - G.L.N. v.d. Drift inzake faillissement, 1882, 274
    - C.J.W. Langerak contra A. v. Bergen Henegouwen, 1886, 275
    - G.L.N. v.d. Drift en K. Haasnoot inzake faillissement, 1882, 276
    - Erfgenamen N. Cuist contra D. Quakkelaar, 1896, 277
    - J.M. Asmus contra F.W.M. Zurhaar, 1894, 278
    - Fa. Gebr. Abrahams contra P. Pool, 1894, 279
    - E.A.J. baronesse Quarles de Quarles inzake nalatenschap, 1884, 280
    - Processen 1897 door H. Pander en Zn. gevoerd, 1897, 281
    - de Commissaris v.d. Koningin in Zuid-Holland contra Th.L. Koorn v. Noordhemer, 1896, 282
    - M.A.L. Brendel contra J.G.L. van Beek, 1898, 282
    - P.C. Glazener contra C.J. La Verge, 1895, ??
    - I. van Gijsel contra The Singer Manufacturing Company, 1885, 285
    - A. en W. Erdmann contra G.W.J. Korndörffer, 1896, 286
    - Gemeente den Brielle inzake geschil over de woonplaats van L. Lankeste, 1897, 287
    - Gebr. Abrahams contra G. Bakker, 1895, 288
    - J.W.E. Dickens contra J. Schutter Hzn., 1896, 289
    - S.H.F. van Eck contra Jhr. L. Ridder van Rappard, 1888, 290
    - Fa. P.A. v. Es en Co. contra N.V. Delftsche Distilleerderij, 1896, 291
    - H.R.N.T.C.H. Engelmann contra C.J. v.d. Spek, 1894, 292
    - N.V. American Petroleum Company contra P.A. Tiel, 1897, 293
    - Dr. H. Engler contra Fa. C. Ash and Sons, 1895, 294
    - Mr. J.C. v. Eyk contra B.J.J. Baars, 1890, 295
    - G. Eykelenboom contra G.J. Hofstede, 1883, 296
    - J. Dhont contra P. Marshall, 1894, 297
    - T. Busser inzake erfenis de Gier, 1886, 298
    - Wed. J. van Creveld contra S. v. Creveld, 1892, 299
    - H.A. Arnolds contra J.M.C. Krijgsman, 1891, 300
    - M. Bauduin inzake aanvraag echtscheiding, 1896, 301
    - Mr. C.W.J.J. Pape contra H. Riem, 1893, 302
    - J.S. Nicolaas contra J. Waardenburg, 1895, 303
    - Fa. A. Hoogeveen contra T.C.H. Stutterheim, 1889, 304
    - H. Engler contra S. Pinkhof, 1895, 305
    - J.W.L. Gunter contra J.M. Simonis, 1896, 306
    - L.J. Enthoven en Co. contra J. Meese, 1895, 307
    - P. v. Es contra L. de Vries en S. Viskooper, 1887, 308
    - N.V. de Pletterij (voorheen L.J. Enthoven) contra L. Braams, 1895, 309
    - Erven M.L.J. Hoeffelman contra de Surinaamse Bank, 1874, 310
    - Fa. Michels en Co. contra F. Dezort, 1895, 311
    - Fa. W. Ives en Zn. contra P.J. Gaberel, 1884, 312
    - Benoeming voogd voor J.Th. Oskam, 1884, 313
    - G. Klinkenberg inzake faillissement, 1883, 314
    - Regering Ned.-Indië contra J.F. Arnold, 1888, 315
    - de Societi en Commanditi par actions L. jeune Hiernaux en Co. contra J.M. van Vriesland, 1886, 316
    - Wed. J.M. Brinkman inzake nalatenschap, 1897, 317
    - J. v. Duyne inzake faillissement, 1893, 318
    - Wed. A. Beyerinck inzake haar onder curatele willen stellen, 1888, 319
    - Fa. Clappertong contra Cohen, 1897, 320
    - G.H. Baron Clifford inzake volmacht, 1894, 321
    - Wed. Baum inzake nalatenschap, 1892, 322
    - Diverse stukken., 323
  - Doos Nr. 8., 8
    - C.H. Marschal inzake nalatenschap, 1873, 324
    - Fa. Lowe en Orr. contra Fa. Snakenbroek en Co., 1890, 325
    - O.M. contra H. Niemeijer, 1885, 326
    - T. Oldert contra J.W. Rensink, 1891, 327
    - J.M. Ooykaas contra N. Geevers, 1886, 328
    - N. Loeb contra A. Guérin, 1885, 329
    - Diakonie der Nederduitsch Hervormde gemeente contra F. Groeneveld, 330
    - N.V. Haagsche Broodfabriek contra W.C. Hols, 1887, 331
    - C.H. Susan inzake faillissement, 1885, 332
    - T.B. Browett contra B.J. Zon, 1881, 333
    - J.C. v.d. Dungen contra D.M. Vorst, 1884, 334
    - Bestuur der Registratie en Domeinen contra D. Dronkert, 1875, 335
    - F.J. v.d. Does contra G. Simons, 1898, 336
    - J.W. Bakker contra J. Slinkert, 1894, 337
    - Fa. E. Boode en Co. contra J. Kruger, 1888, 338
    - M.J. Dumoulin inzake verbetering geboorteacte, 1894, 339
    - Joh. Post v.d. Berg contra Joh. v.d. Zalen, 1893, 340
    - C.J.N. v. Oij contra H.L.E. de Bock, 1894, 341
    - J.C.M. v.d. Brand contra J.W. Leenheer, 1888, 342
    - Jac. de Jong contra Helena v. Slogteren (echtscheiding), 1884, 343
    - J.L. v. Deth contra M. de Hondt, 1898, 344
    - G. Key contra H.G. Waanders, 1889, 345
    - B.J.A. Breurkes contra E.J. Goossens, 1898, 346
    - F.G. Butz contra H.G. Deene, 1897, 347
    - Joh. v.d. Bosch-Snoeijerbos contra E. v. Steenderen, 1895, 348
    - Wed. W. Beretta contra C.H.E. v.d. Does, 1894, 349
    - Fa. A. Hoogeveen contra N.V. Mij "Holland", 1888, 350
    - G.M. Benning inzake faillissement, 1896, 351
    - Fa. I. Goldschmidt contra L. Wilthagen, 1888, 352
    - Fa. D. Gebhardt contra J.H. Sassen, 1888, 353
    - Ds. H. Bax inzake ontslag als curator, 1885, 354
    - Societe en Commandite par action le Jeune Hiernaux contra S.M. v. Vriesland, 1886, 355
    - G.C. Hoogeveen contra L. Franke, 1883, 356
    - Ned. Beyersch Bierbrouwerij contra Schmidt Boneski contra Crediet Vereniging, 1891, 357
    - T.W. Mijnlief inzake faillissement, 1884, 358
    - H.J. Meyer contra C. Bull, 1896, 359
    - F.P.J. Beek contra fa. Glauer en Co., 1897, 360
    - Fa. Hagemann en Co. contra W. Sprinkhuizen, 1897, 361
    - Fa. B. Küchler en Co. contra Hr. Hijmans, 1891, 362
    - Fa. A. Hoogeveen en Co. contra erfgenamen Wed. A. Blok, 1892, 363
    - Fa. A. Hoogeveen en Co. contra H.C. Verdouw, 1890, 364
    - Gebr. Deenik contra Hr. J. Bouvier, 1883, 365
    - D. v.d. Auwera contra K.E. Knies, 1887, 366
    - W. Beffers contra H.W.M. Roelants, 1897, 367
    - Fa. A. Hoogeveen en Co. contra S. Dijkhuizen, 1889, 368
    - Wed. J.D. Bouman contra Hr. J. Slinkert, 1894, 369
    - Hr. E.J.F. Brands contra Jac. v. Oordt (faillissement), 1886, 370
    - J.A. Jansen contra J.H. Oelrichs, 1896, 371
    - O.M. contra D. Schols inzake diefstal, 1880, 372
    - O.M. contra A. de Kraker inzake brandstichting, 1880, 373
    - A. Bok inzake diefstal, 1880, 374
    - Fa. Burgerhout en Zn. contra N. V. Deutschen Lloyd, 1892, 375
    - Jac. H. Commijs inzake toekenning pensioen echtgenote, 1891, 376
    - Hr. M.H. Ives, fa. W. Ivens en Zoonen contra Mr. J.B. Nijkerk, 1886, 377
    - R. Stapert inzake diefstal, 1880, 378
    - Mr. H.J. v, Buren contra C. Bos, 1891, 379
  - Doos Nr. 9., 9
    - Diakonie der Ned. Hervormde Kerk te Delft contra Hr. F. Groeneveld, 1895, 380
    - Hr. F. v. de Loo contra J.C. Romijn, 1884, 381
    - Hr. A. Mussert contra Wed. L. v. Beek, 1886, 382
    - J.P.A. der Kinderen contra Hr. Roeffs, 1888, 383
    - A. Leroux contra J. Dujone, 1891, 384
    - T. Oldert contra J.W. Rensink (Echtscheiding), 1891, 385
    - Fa. H. Pander en Zn. Processtukken, 1896, 386
    - Fa. H. Pander en Zn. Processtukken, 1892, 387
    - Burgerlijk Begrafenis Fonds contra A.A. Mulders c.s., 1884, 388
    - A. Hennink contra W. v.d. Weerd, 1883, 389
    - Albert Bos inzake opsluiting minderjarige dochter, 1884, 390